# 发函是发原账面数还是经过一些调整之后的数？

提问人：RSM@zyl 时间：2023-01-13 11:25:12
陈老师早上好，想咨询一个审计过程中经常遇到的问题：关于函证，应该发企业原账面数还是发经过审计调整之后的数据呢？
我看大家的看法都不一样，有的认为函证的意义就是为了确认对方数据与原账面数的差异，有的特别是IPO过程中，又考虑到回函相符比率的需求发的是经过调整之后的数据？该问题，应该从什么角度去考虑更为妥善呢？希望陈老师可以指导！！

回答人：chenyiwei
如果能够合理预见到对方账面数与被审计单位账面数有差异，且能对差异原因作出合理预见和解释，则建议按调整后的数字发函，以增加对方回函确认的可能性。当然，在这种情况下，底稿中需对发函金额与账面数之间的差额编制调节表予以合理解释。

提问人：RSM@zyl 时间：2023-01-16 19:41:17
陈老师，如你所述情形，假设被审计单位的账面数的口径才是最终要披露的口径，被询证对象回复相符是否会与最终披露的数据口径冲突矛盾？该如何平衡对账方便度与数据复核有效性呢？

回答人：chenyiwei
这里还存在一个对被函证方确认金额与正确账面金额之间的再次调节问题，其实就是调节表由谁来编制。